臺灣彰化地方法院刑事判決　　　　　　　 94年度訴字第679號
公　訴　人　臺灣彰化地方法院檢察署檢察官
被　　　告　甲○○
上列被告因違反毒品危害防制條例案件，經檢察官提起公訴（94
年度毒偵字第314號），及移送併辦（94年度毒偵字第2251號）
，被告於本院準備程序中就被訴事實為有罪之陳述，經本院裁定
依簡式審判程序審理，判決如下：
    主  文
甲○○連續施用第一級毒品，累犯，處有期徒刑壹年。
扣案之注射針筒壹支沒收。
    事  實
一、甲○○前於民國92年1月2日，因竊盜案件，經本院以91年度
    易字第998號判處有期徒刑7月確定，同年6月12日，又因施
    用第1級毒品案件，經本院以92年度訴字第520號判處有期徒
    刑10月確定，上開二案經接續執行，於93年11月12日獲假釋
    出獄，94年1月28日假釋期滿未經撤銷而視為執行完畢。又
    其曾因施用毒品案件，經裁定送觀察、勒戒後，認無繼續施
    用毒品之傾向，於89年7月11日執行完畢釋放後，由臺灣彰
    化地方法院檢察署檢察官於同日以89年度毒偵緝字第441號
    為不起訴處分確定；其後復因施用第1級毒品案件，經本院
    裁定送觀察、勒戒後，認有繼續施用毒品之傾向，除經檢察
    官提起公訴（嗣經本院以92年度訴字第520號判處有期徒刑
    10月確定），再令入戒治處所，施以強制戒治1年，並於92
    年9月22日停止戒治出所，93年4月16日戒治期滿執行完畢。
    詎其仍不知悔改，於前開強制戒治處分執行完畢釋放後5年
    內，基於施用第1級毒品海洛因之概括犯意，自93年12月間
    某日起至94年7月19日上午某時止，在其位於彰化縣員林鎮
    ○○里○○街15號居所（起訴書誤載為甲○○之住處彰化
    縣員林鎮○○里○○街141巷40弄4之2號），以將海洛因摻
    水後再以針筒注射之方式，連續施用第1級毒品海洛因多次
    ，1天施用1次。嗣於94年1月11日18時20分許，在彰化縣員
    林鎮○○街136巷口為警查獲，並扣得其所有供施用海洛因
    之注射針筒1支；94年4月14日18時10分許，甲○○為警約詢
    後坦承施用毒品，經採其尿液送驗，結果呈嗎啡陽性反應；
    又甲○○經檢察官起訴後，經合法傳喚無正當理由不到場，
    復拘提無著，本院乃依法對其發布通緝，並於94年7月21日
    13時21分許，在彰化縣員林鎮○○○路與南昌路口為警緝獲
    ，同日經本院裁定羈押於臺灣彰化看守所時，經該所予以採
    尿送驗，結果其尿液中鴉片類藥物呈陽性反應。
二、案經彰化縣警察局彰化分局報請臺灣彰化地方法院檢察署檢
    察官偵查起訴及移送併辦。
    理  由
一、上開事實，業據被告甲○○於本院審理時坦承不諱，且被告
    於94年1月11、同年4月14日為警查獲後或經其同意採集之尿
    液，分送詮昕科技股份有限公司、彰化縣衛生局檢驗結果，
    均呈嗎啡陽性反應，此有詮昕科技股份有限公司出具之濫用
    藥物尿液檢驗報告、彰化縣衛生局煙毒尿液檢驗成績書各1
    紙，暨彰化縣警察局彰化分局、彰化縣警察局員林分局委託
    檢驗尿液代號與真實姓名對照認證單各1紙等附卷可稽；再
    被告於94年7月21日為警緝獲到案後，同日羈押於臺灣彰化
    看守所，經該所予以採尿送驗，檢驗結果其尿液鴉片類藥物
    呈陽性反應，亦有臺灣彰化看守所檢體採收紀錄表及中山醫
    學大學附設醫院藥物濫用檢測中心尿液篩檢檢驗報告各1紙
    在卷可參，被告自白核與事實相符。又被告前曾因施用毒品
    案件，經裁定送觀察、勒戒後，認無繼續施用毒品之傾向，
    於89年7月11日執行完畢釋放後，由臺灣彰化地方法院檢察
    署檢察官於同日以89年度毒偵緝字第441號為不起訴處分確
    定；其後復因施用第1級毒品案件，經本院裁定送觀察、勒
    戒後，認有繼續施用毒品之傾向，除經檢察官提起公訴，再
    令入戒治處所，施以強制戒治1年，並於92年9月22日停止戒
    治出所，93年4月16日戒治期滿執行完畢等情，有臺灣彰化
    地方法院檢察署刑案資料查註紀錄表及臺灣高等法院被告前
    案紀錄表各1份附卷可據，被告於上述強制戒治處分執行完
    畢釋放後5年內再施用第1級毒品，本件事證明確，被告前揭
    犯行，洵堪認定，應予依法論科。
二、核被告所為，係犯毒品危害防制條例第10條第1項之施用第
    1級毒品罪。被告於施用前持有第1級毒品海洛因之低度行為
    ，為施用之高度行為所吸收，不另論罪。被告先後多次施用
    第1級毒品之犯行，時間緊接，顯係基於概括之犯意，而觸
    犯構成要件相同之罪名，應依連續犯論以一罪，並加重其刑
    。又被告自94年1月11日或其前3日內該次施用後迄同年7月1
    9日上午某時止期間多次施用犯行（含94年度毒偵字第2251
    號併辦部分），雖均未經起訴，然因與已起訴且經論罪部分
    ，具連續犯之裁判上一罪關係，為起訴效力所及，基於審判
    不可分，本院自應併予審理，附此敘明。又查被告前於92年
    1月2日，因竊盜案件，經本院以91年度易字第998號判處有
    期徒刑7月確定，同年6月12日，又因施用第1級毒品案件，
    經本院以92年度訴字第520號判處有期徒刑10月確定，上開
    二案經接續執行，於93年11月12日獲假釋出獄，94年1月28
    日假釋期滿未經撤銷而視為執行完畢，有前揭臺灣彰化地方
    法院檢察署刑案資料查註紀錄表及臺灣高等法院被告前案紀
    錄表在卷可佐，被告受此有期徒刑執行完畢後，5年以內再
    犯有期徒刑以上之罪，應依累犯規定遞加重其刑。爰審酌被
    告之品行、犯罪之動機、目的、施用毒品係自戕身心，且曾
    因多次施用毒品而送觀察勒戒或強制戒治處分，猶不知悔改
    ，未能戒除毒癮，竟又再度施用第1級毒品，顯乏禁絕毒害
    之決心暨其犯後尚知坦承犯行等一切情狀，量處如主文所示
    之刑，以示懲儆。扣案之注射針筒1支，為屬被告所有並係
    供其施用海洛因所用之物，業據被告供明在卷，併依刑法第
    38條第1項第2款宣告沒收之。
據上論斷，應依刑事訴訟法第273條之1第1項、第299條第1項前
段，毒品危害防制條例第10條第1項，刑法第11條前段、第56條
、第47條、第38條第1項第2款，判決如主文。
本案經檢察官邱鼎文到庭執行職務。
中　　華　　民　　國　　94　　年　　8 　　月　　23　　日
                  刑事第二庭    法  官  王義閔
以上正本證明與原本無異。
如不服本判決，應於判決送達後10日內，向本院提出上訴狀（ 須
附繕本 ）。
中　　華　　民　　國　　94　　年　　8 　　月　　23　　日
                                書記官  詹國立
毒品危害防制條例第10條
施用第一級毒品者，處 6 月以上 5 年以下有期徒刑。
施用第二級毒品者，處 3 年以下有期徒刑。
